【裁判字號】    98,抗,1202
【裁判日期】    981120
【裁判案由】    聲請撤銷緩刑
【裁判全文】
臺灣高等法院刑事裁定                  98年度抗字第1202號
抗  告  人
即  受刑人  甲○○
上列抗告人因偽證案件，不服臺灣士林地方法院98年度撤緩字第
107號，中華民國98年10月22日撤銷緩刑之裁定，提起抗告，本
院裁定如下：
    主  文
抗告駁回。
    理  由
一、抗告人即受刑人甲○○抗告意旨略以：受刑人因近年經商失
    敗、長期無固定收入，且需供養年邁體弱之母親，無力遵期
    履行向國庫支付新臺幣（下同）4萬元之負擔。為此受刑人
    前向臺灣高雄地方法院書記官反應，請求分期並延緩支付上
    述負擔，卻遭拒絕，抗告人絕非拒絕或逃避履行上述負擔云
    云。
二、按受緩刑之宣告，有違反刑法第74條第2項第4款所定負擔即
    「向公庫支付一定之金額」情節重大者，足認原宣告之緩刑
    難收其預期效果，而有執行刑罰之必要，得撤銷其宣告，刑
    法第75條之1第1項第4款定有明文。
三、經查：
（一）受刑人因犯偽證罪，經臺灣高雄地方法院以97年度審訴字
      第3574號判決（起訴案號：臺灣高雄地方法院檢察署97年
      度偵字第15362號），判處有期徒刑4月，緩刑2年，並應
      於確定之日起2月內向國庫支付4萬元。嗣因檢察官及受刑
      人均未於法定期間聲明不服，該判決於民國97年10月27日
      確定在案，有本院受刑人前案紀錄表及判決書附卷可稽（
      見原審卷第5頁至第6頁、第10頁至第11頁）。受刑人於上
      開判決確定後，經臺灣高雄地方法院檢察署檢察官依法傳
      喚，既未到案執行，又未向國庫支付4萬元，有臺灣高雄
      地方法院檢察署雄檢惠峽98執緩295字通知函影本、同署
      98年10月5日雄檢惠峽98執緩295字第90470號函影本、送
      達證書影本在卷可查（見原審卷第9頁、第3頁、第7頁至
      第8頁），堪認受刑人確有違反上開判決附記事項之情事
      。
（二）抗告意旨雖稱受刑人因近年經商失敗，長期無固定收入，
      需供養年邁體弱之母親云云，然觀受刑人所執事由，均係
      臺灣高雄地方法院作成97年度審訴字第3574號判決前已存
      在之情形，受刑人未對上開判決提起上訴，在法院確定判
      決宣告緩刑之寬典後，又藉詞不履行判決所宣告應向國庫
      支付4萬元之負擔，受刑人違反上開負擔之情節自屬重大
      。至於抗告意旨載稱：受刑人曾向臺灣高雄地方法院書記
      官提出反應，請求許以分期並延緩支付上開判決所定負擔
      云云，惟此為受刑人空泛陳詞，不足憑此即認受刑人有恪
      遵判決意旨履行負擔之真誠意願，前述判決對受刑人所處
      罪刑予以緩刑宣告，顯難收其預期效果，有執行刑罰之必
      要。原審據以裁定准許檢察官撤銷受刑人緩刑宣告之聲請
      ，自屬有據。受刑人以其經濟狀況不佳為由，指摘原裁定
      不當，為無理由，應予駁回。
據上論斷，應依刑事訴訟法第412條，裁定如主文。
中    華    民    國    98    年    11    月    20    日
                  刑事第十三庭  審判長法  官   曾德水
                                      法  官   遲中慧
                                      法  官   陳恆寬
以上正本證明與原本無異。
不得再抗告。
                                      書記官   黃家麟
中    華    民    國    98    年    11    月    23    日


司法院資訊處製作；財團法人民間司法改革基金會備份。
